臺灣臺中地方法院刑事判決
110年度易字第2346號
公  訴  人  臺灣臺中地方檢察署檢察官
被      告  陳招安


                    （另案於法務部○○○○○○○○○執行中）
上列被告因竊盜案件，經檢察官提起公訴（110年度偵字第35173
號），本院判決如下：
    主    文
陳招安犯竊盜罪，處有期徒刑參月，如易科罰金，以新臺幣壹仟
元折算壹日。未扣案之鑰匙壹把沒收，於全部或一部不能沒收或
不宜執行沒收時，追徵其價額。
    犯罪事實
一、陳招安基於意圖為自己不法所有之竊盜犯意，於民國110年2
    月24日上午11時30分許，在屏東縣屏東市合作街與棒球路交
    岔路口附近，以自備鑰匙（未扣案）開啟車門及發動引擎之
    方式，竊取姜伯勳名下之牌照號碼HR-0680號自用小客車1部
    ，後棄置於嘉義市西區自強街32巷口。嗣姜伯勳於同日下午
    發現上開車輛遭竊並報警處理，為警循線於110年3月2日下
    午1時6分許，在上址棄置處所，尋獲上開車輛（已發還姜伯
    勳），又於該車中央扶手右側採獲口罩1個，將之送請內政
    部警政署刑事警察局以DNA-STR方式進行鑑定，結果與李嬿
    英（另經本檢察官以110年度偵字第28138號為不起訴處分）
    之DNA-STR相符，後循線查悉上情。
二、案經臺灣臺中地方檢察署檢察官自動簽分偵查起訴。
    理    由
一、證據能力之說明：
  ㈠本判決認定事實所引用之被告以外之人於審判外之言詞或書
    面證據等供述證據，檢察官及被告陳招安均未於言詞辯論終
    結前聲明異議，而本院審酌各該證據作成時之情況，並無違
    法不當或證明力明顯過低之瑕疵，亦認以之作為證據應屬適
    當，是依刑事訴訟法第159條之5規定，認均有證據能力。 
  ㈡本判決以下所引用之非供述證據，均與本案事實具有自然關
    聯性，且核屬書證、物證性質，又查無事證足認有違背法定
    程式或經偽造、變造所取得等證據排除之情事，復經本院依
    刑事訴訟法第164條、第165條踐行物證、書證之調查程序，
    亦堪認均有證據能力。
二、認定犯罪事實之理由及證據：
    訊據被告就上開犯罪事實坦承不諱（見本院卷第98頁），核與證人李嬿英、姜伯勳於偵查中之證述大致相符（見警卷第3-6、25-27頁，110偵28138卷第73-76頁），並有內政部警政署刑事警察局110年4月22日刑生字第1100027078號鑑定書、嘉義市政府警察局第一分局現場勘察報告（尋獲HR-0680自小客車案）含現場照片（見警卷第31-35、37-45頁）、車牌號碼00-0000號車行記錄匯出文字資料（見110偵28138卷第175頁），足認被告之自白與事實相符，堪以採信。綜上所述，本案事證明確，被告上揭犯行堪以認定，應依法論科。
三、論罪科刑：
　㈠核被告所為，係犯刑法第320條第1項之竊盜罪。
　㈡公訴意旨雖認被告構成累犯，然被告因贓物、毒品、槍砲、
    竊盜等案件，前經臺灣屏東地方法院99年度聲字第667號裁
    定應執行有期徒刑12年1月，於109年6月22日縮短刑期假釋
    出監，然嗣經撤銷假釋，現正執行殘刑11月又9日中，是被
    告尚不構成累犯，附此敘明。
　㈢爰審酌被告有多項竊盜前案紀錄，仍未能記取教訓，恣意竊
    取他人財物，欠缺法治觀念及自我控制能力，所為實屬不該
    ，並考量其坦承犯行，態度尚可，另參以其犯罪手段、竊得
    財物價值等情節，兼衡其智識程度、生活狀況（詳見本院卷
    第98頁）等一切情狀，量處如主文所示之刑，並諭知易科罰
    金之折算標準。
四、沒收：
　㈠按供犯罪所用、犯罪預備之物或犯罪所生之物，屬於犯罪行
    為人者，得沒收之；前二項之沒收，於全部或一部不能沒收
    或不宜執行沒收時，追徵其價額，刑法第38條第2項前段、
    第4項定有明文。經查，未扣案之鑰匙1把為被告所有，並用
    於本案犯罪所用，此經被告於偵查中供述明確（見110偵281
    38卷第195頁），爰依前開規定宣告沒收，於全部或一部不
    能沒收或不宜執行沒收時，追徵其價額。
　㈡按犯罪所得，屬於犯罪行為人者，沒收之，但有特別規定者
    ，依其規定；犯罪所得已實際合法發還被害人者，不予宣告
    沒收或追徵，刑法第38條之1第1項、第5項分別定有明文。
    查被告竊得之上開車輛，固為被告之犯罪所得，惟上開車輛
    已實際合法發還被害人，有贓物認領保管單1張在卷可憑（
    見警卷第49頁），爰依刑法第38條之1第5項規定，不予宣告
    沒收。
據上論斷，應依刑事訴訟法第299條第1項前段，刑法第320條第1
項、第41條第1項前段、第38條第2項前段、第4項，刑法施行法
第1條之1第1項，判決如主文。
本案經檢察官陳信郎提起公訴，檢察官洪志明到庭執行職務。
中　　華　　民　　國　　111 　年　　1 　　月　　12　　日
                  刑事第十四庭  法  官  田雅心
以上正本證明與原本無異。
如不服本判決應於收受送達後20日內向本院提出上訴書狀，並應
敘述具體理由；其未敘述上訴之理由者，應於上訴期間屆滿後20
日內向本院補提理由書（均須按他造當事人之人數附繕本）「切
勿逕送上級法院」。
告訴人或被害人如不服判決，應備理由具狀向檢察官請求上訴，
上訴期間之計算，以檢察官收受判決正本之日起算。
　　　                          書記官   王嘉麒
中　　華　　民　　國　　111 　年　　1 　　月　　12　　日
【附錄論罪科刑法條】
刑法第320條第1項
意圖為自己或第三人不法之所有，而竊取他人之動產者，為竊盜
罪，處5年以下有期徒刑、拘役或50萬元以下罰金。